【裁判字號】    99,審宅聲,9
【裁判日期】    990430
【裁判案由】    收回國宅等
【裁判全文】
臺灣臺北地方法院民事裁定             99年度審宅聲字第9號
聲  請  人  臺北市政府
法定代理人  乙○○
代  理  人  丙○○
相  對  人  甲○○
上列當事人間因收回國宅等事件，聲請裁定強制執行，本院裁定
如下：
    主  文
聲請人收回相對人承租門牌號碼臺北市○○區○○街一段一九巷
二號十三樓之二之國民住宅，准予強制執行。
聲請程序費用新臺幣壹仟元由相對人負擔。
    理  由
一、按政府興建出租之國民住宅出租後，積欠租金達3個月，經
    催告仍不清償，或違反租賃契約規定者，國民住宅主管機關
    得終止租賃契約，並得移送法院裁定後強制執行，國民住宅
    條例第23條第2款、第5款分別定有明文。
二、本件聲請意旨略以：相對人承租門牌號碼為臺北市○○區○
    ○街1段19巷2號13樓之2之國民住宅，租期自民國97年11月1
    日起至99年10月31日止，每月租金新臺幣（下同）10,000元
    ，管理維護費1,100元，雙方訂有租賃契約，並經公證在案
    ，詎相對人嗣後並未依約繳納租金及管理費，迄已積欠3個
    月之租金及管理維護費，聲請人乃於98年8月11日發函催告
    相對人於文到15日內繳納，逾期即終止租約，上揭通知雖因
    招領逾期遭退回，惟依系爭租約第20條約定，依約已於郵局
    第一次投遞日即同年月17日送達，聲請人復於同年9月8日發
    函對相對人為終止租約之意思表示，上揭通知雖因招領逾期
    遭退回，惟依系爭租約第20條約定，依約亦已於郵局第一次
    投遞日即同年月9日送達，前揭租賃契約並於同日終止，為
    此聲請法院裁定後強制執行等語。
三、經查，聲請人主張上列事實，業據提出公證書、國民住宅租
    賃契約書、98年8月11日府都住字第09833823300號函及掛號
    郵件收件回執、98年9月8日府都住字第09835593400函及掛
    號郵件收件回執等件影本為證，核屬相符。又依兩造所訂臺
    北市國民住宅租賃契約書第20條約定，聲請人對相對人所為
    之書面通知、催告或其他意思表示，均以相對人承租國宅之
    地址為聯絡處所以郵寄為之，相對人如變更地址或聯絡處所
    ，應即以書面通知聲請人更正，如未通知以致書函無法送達
    時，相對人同意以第一次投遞日為送達日，如相對人拒收或
    無人收受而致退回者，亦以郵局第一次投遞日為送達日。本
    件聲請人催告相對人繳納租金、管理費及終止契約之意思表
    示經送達相對人承租國宅之地址，雖以不在遭退回，惟依上
    開約定，仍生送達之效力。相對人既積欠租金達3個月，經
    催告仍不清償，聲請人自得終止租賃契約，並得移送法院裁
    定後強制執行。本件聲請核無不合，應予准許。
四、依非訟事件法第21條第2項、第24條第1項、民事訴訟法第78
    條，裁定如主文。
中    華    民    國    99    年    4    月     30    日
                  民事第六庭    法  官  吳定亞
以上正本係照原本作成。
如對本裁定抗告須於裁定送達後10日內向本院提出抗告狀，並繳
納抗告費新臺幣1,000元。
中    華    民    國    99    年    4     月    30    日
                                書記官  張婕妤

司法院資訊處製作；財團法人民間司法改革基金會備份。
